臺灣高等法院臺中分院民事裁定
110年度聲字第160號
聲  請  人  李竣丞

上列聲請人因與相對人賴芳生、范國漢、凃榮政、王竣陽間請求
給付不當得利事件，聲請人對於民國110年8月4日臺灣臺中地方
法院109年度重訴字第738號第一審判決提起上訴（本院110年度
重上字第193號），並聲請訴訟救助，本院就聲請訴訟救助部分
，裁定如下：
    主  文
聲請駁回。
    理  由
一、聲請意旨略以：伊因不服臺灣臺中地方法院109年度重訴字
    第738號第一審判決，提起上訴，然伊名下無所得及財產，
    實無資力繳納第二審裁判費，且伊之上訴非顯無勝訴之望，
    爰依民事訴訟法第107條規定聲請訴訟救助等語。
二、按當事人因無資力支出訴訟費用而聲請訴訟救助者，關於無
    資力支出訴訟費用之事由，應提出可使法院信其主張為真實
    並能即時調查之證據，以釋明之，此觀民事訴訟法第109條
    第2項、第284條規定自明。所謂無資力，係指窘於生活，且
    缺乏經濟信用者而言。又聲請人在原審曾經繳納裁判費，而
    於訴訟進行中不能釋明其經濟狀況確有重大之變遷，不能遽
    請救助（最高法院110年度台聲字第1086號裁定意旨參照）
    。
三、茲查，本件聲請人對於民國110年8月4日臺灣臺中地方法院1
    09年度重訴字第738號第一審判決提起上訴後，雖以其名下
    無財產及所得收入，已無資力支出訴訟費用，且非無勝訴之
    望為由，聲請訴訟救助，並提出全國財產稅總歸戶財產查詢
    清單、109年度綜合所得稅各類所得資料清單為憑（見本院
    卷第13頁至第14頁）。惟上開資料僅能證明聲請人於109年
    度無稅捐稽徵機關列收稅費之所得，亦無登記於其名下之房
    屋、土地及車輛等財產之事實，對於聲請人現無資力繳納訴
    訟費用，尚不足釋明。況聲請人於109年12月18日已繳納第
    一審裁判費新臺幣229,540元（見臺灣臺中地方法院109年度
    重訴字第738號卷一第64頁），復未釋明其資產、經濟、信
    用於上開期日後迄今有何發生重大變動致無資力支出訴訟費
    用之情事，揆諸首揭說明，聲請人聲請訴訟救助，於法即有
    未合，不應准許。
四、聲請人應於收受本裁定10日內，依民事訴訟法第77條之13、
    第77條之16第1項規定，向本院繳納110年度重上字第193號
    給付不當得利事件之上訴裁判費新臺幣341,796元，逾期未
    繳即駁回上訴，附予敘明。
五、結論：本件聲請為無理由，爰裁定如主文。 
中　　華　　民　　國　　110 　年　　10　　月　　4 　　日
        　　    民事第五庭    審判長法　官  游文科
　　　　　　　　　　　　　　        法　官  吳崇道
　　　　　　　　　　　　　　　      法　官  楊珮瑛
正本係照原本作成。           
如不服本裁定應於裁定送達後10日內向本院提出抗告理由狀（須
按他造人數附具繕本），並繳納抗告裁判費新台幣1000元。因疫
情而遲誤不變期間，得向法院聲請回復原狀。
                                    書記官  金珍華

中　　華　　民　　國　　110 　年　　10　　月　　4 　　日